臺灣臺北地方法院民事判決
110年度勞訴字第144號
原      告  張美玲  


訴訟代理人  李佳玹  
被      告  崧喬育樂事業有限公司

法定代理人  劉宇強  
訴訟代理人  劉光儀  
            黃俊源  
上列當事人間給付資遣費等事件，本院於民國110年9月1日言詞
辯論終結，判決如下：
    主  文
原告之訴駁回。
訴訟費用由原告負擔。
    事實及理由
一、原告起訴主張：伊自民國83年4月27日起任職訴外人宏昇產
    業有限公司（下稱宏昇公司）擔任作業員，嗣宏昇公司法定
    代理人劉惠珍於105年4月7日將伊調任至被告公司，伊工作
    地點及內容不變，伊任職期間時常遭被告公司法定代理人及
    副理即被告公司訴訟代理人甲○○（以下逕稱其名）霸凌及言
    語攻擊，甚至多次無權要求伊不要到被告公司上班，其中被
    告公司法定代理人胞弟即被告公司訴訟代理人乙○○（以下逕
    稱其名）於109年7月30日下午向伊表示：「董事長有錢就馬
    上把妳開除，你就到這裡就好，董事長已經受不了妳，妳現
    在明白就好，董事長沒有錢，有錢馬上給妳開除，妳要賠妳
    多少錢就給妳，讓妳回家吃自己」等語，甲○○亦於同年10月
    14日上午向伊表示：「好啊，不要做啊，現在馬上回去啊！
    那妳現在馬上回去啊」等語，伊無故遭被告公司資遣，經申
    請勞資爭議調解後不成立，故提起本訴，依勞工退休金條例
    （下稱勞退條例）第12條第1、2項規定請求被告公司給付舊
    制資遣費新臺幣（下同）537,734 元及新制資遣費147,500 
    元，並依勞動基準法（下稱勞基法）第16條第1、3項規定請
    求被告公司給付預告期間工資29,500元等語，並聲明：被告
    應給付原告714,734元。
二、被告抗辯略以：原告於109年10月14日於工作場所內告知伊
    公司離職不做了，伊公司於翌日以簡訊通知同意其離職意願
    ，並請原告返回伊公司辦理職務交接，然原告並未回應，伊
    公司再以存證信函通知，如原告之離職意思有表達錯誤，請
    出面澄清，至今原告均未回應及澄清，故原告係自願離職，
    伊公司無庸給付資遣費及預告期間工資等語，並聲明：原告
    之訴駁回。
三、得心證之理由：
（一）按當事人主張有利於己之事實者，就其事實有舉證之責任
      。民事訴訟法第277條前段定有明文。民事訴訟如係由原
      告主張權利者，應先由原告負舉證之責，若原告先不能舉
      證，以證實自己主張之事實為真實，則被告就其抗辯事實
      即令不能舉證，或其所舉證據尚有疵累，亦應駁回原告之
      請求（最高法院17年上字第917號判決意旨參照）。原告
      主張於109年10月14日遭被告公司資遣，為被告公司所否
      認，依前揭說明，自應由原告就其遭被告乙事負舉證責任
      。
（二）經查：
   1、原告固提出109年7月30日、同年10月14日錄音檔案及譯文
      為證（見本院卷第17至21頁，檔案見外放牛皮紙袋），觀
      諸前揭錄音譯文內容，乙○○雖有於109年7月30日向原告表
      示：「董事長有錢就馬上把妳開除，妳就到這裡就好，董
      事長已經受不了妳，妳現在明白就好，董事長沒有錢，有
      錢馬上給妳開除，妳要賠妳多少錢就給妳，讓妳回家吃自
      己」等語（見本院卷第17頁），甲○○亦有於同年10月14日
      向原告表示：「好啊，不要做啊，現在馬上回去啊！那妳
      現在馬上回去啊」等語（見本院卷第19至21頁），然乙○○
      係於109年7月30日對原告為前揭言論，原告自是日起仍持
      續任職被告公司，並未遭被告公司資遣；而甲○○對原告說
      出上述話語前，其與原告就彼此工作之方式、對被告公司
      之貢獻、與被告公司法定代理人間之關係等情互有口角，
      最後彼此始有下述對話：「（原告）你就說沒有你就不做
      啊。」、「（甲○○）刁是你做的，要不是我，妳早就沒工
      作了。」、「（原告）那沒關係啊」、「（甲○○）好啊，
      不要做啊，現在馬上回去啊！那妳現在馬上回去啊」、「
      （原告）回去就回去啊。」等語，依前揭對話難認被告公
      司有資遣原告之意思，況被告公司有於109年11月23日寄
      送存證信函告知原告，同意原告離職，請原告至被告公司
      辦理離職手續（見本院卷第107至109頁），原告亦不爭執
      有收受前揭存證信函（見本院卷第124頁），堪認原告於1
      09年10月14日與甲○○口角後即無故未到班，原告應係自請
      離職。
   2、原告係自請離職，已如前述，則其主張遭被告公司資遣，
      請求被告公司發給資遣費及預告期間工資，即屬無據。
四、綜上所述，原告依勞退條例第12條第1、2項規定請求被告公
    司給付舊制資遣費537,734元、新制資遣費147,500元，並依
    勞基法第16條第1、3項規定請求被告公司給付預告期間工資
    29,500元，均為無理由，應予駁回。
五、本件事證已臻明確，兩造其餘主張與攻擊防禦方法，經核均
    與本件判決結果無影響，爰不一一予以審酌，附此敘明。
六、據上論結，本件原告之訴為無理由，依民事訴訟法第78條，
    判決如主文。
中　　華　　民　　國　　110　　年　　9　　月　 24　　日
                    勞動法庭   法　官　 方祥鴻
以上正本係照原本作成。
如對本判決上訴，須於判決送達後20日內向本院提出上訴狀。如
委任律師提起上訴者，應一併繳納上訴審裁判費。
中　　華　　民　　國　　110 　年　　9 　　月　　24　　日
                               書記官   巫玉媛